【裁判字號】    94,訴,2783
【裁判日期】    950111
【裁判案由】    毒品危害防制條例
【裁判全文】
臺灣板橋地方法院刑事判決              94年度訴字第2783號
公  訴  人  臺灣板橋地方法院檢察署檢察官
被      告  甲○○
上列被告因違反毒品危害防制條例案件，經檢察官提起公訴（94
年度核退毒偵字第2389號）及移送併案審理（94年度毒偵字第71
74號），被告於準備程序認罪，本院以簡式審判程序判決如下：
    主  文
甲○○連續施用第一級毒品，累犯，處有期徒刑拾月，扣案之殘
渣袋壹只內之毒品海洛因殘渣（量微無法秤重）沒收銷燬，毒品
海洛因殘渣袋壹只、電子磅秤壹台、注射針筒玖支、塑膠鏟管壹
支、分裝袋拾壹只均沒收；又連續施用第二級毒品，累犯，處有
期徒刑伍月，扣案之吸食器玻璃球壹個內之毒品安非他命殘渣（
量微無法秤重）、殘渣袋壹只內之毒品安非他命殘渣（量微無法
秤重）均沒收銷燬，吸食器玻璃球壹個、毒品安非他命殘渣袋壹
只、電子磅秤壹台（同上）、吸食器壹組、塑膠鏟管壹支（同上
）、分裝袋拾壹只（同上）均沒收。應執行有期徒刑壹年貳月，
扣案之殘渣袋壹只內之毒品海洛因殘渣（量微無法秤重）、吸食
器玻璃球壹個內之毒品安非他命殘渣（量微無法秤重）、殘渣袋
壹只內之毒品安非他命殘渣（量微無法秤重）均沒收銷燬，毒品
海洛因殘渣袋壹只、毒品安非他命殘渣袋壹只、電子磅秤壹台、
注射針筒玖支、吸食器玻璃球壹個、吸食器壹組、塑膠鏟管壹支
、分裝袋拾壹只均沒收。
    事  實
一、甲○○前曾於民國91年間因搶奪案件，經臺灣桃園地方法院
    判處有期徒刑五月確定，於91年7 月11日易科罰金執行完畢
    。又其前曾於89年間，因施用毒品案件，經臺灣板橋地方法
    院檢察署檢察官聲請本院裁定送觀察、勒戒後，認無繼續施
    用毒品傾向，於89年9 月26日執行完畢釋放，並由檢察官以
    89年度毒偵字第6053號不起訴處分確定在案。詎其猶不知悔
    改，於上開有期徒刑及觀察、勒戒執行完畢後五年內，復基
    於施用第一級毒品海洛因、第二級毒品安非他命等概括犯意
    ，自94年6 月間某日起至同年10月10日為警採尿前26小時、
    96小時內某時止，均在其臺北縣三峽鎮○○路○ 段528 號住
    處，分別以注射針筒、吸食器，連續施用第一級毒品海洛因
    及第二級毒品安非他命各多次。嗣先後於(一)94年9 月29日下
    午2 時許，在其上址住處為警查獲，扣得其所有之毒品海洛
    因殘渣袋1 只（內含毒品海洛因殘渣，量微無法秤重）、毒
    品安非他命殘渣袋1 只（內含毒品安非他命殘渣，量微無法
    秤重）、注射針筒9 支、吸食器1 組、電子磅秤1 台、塑膠
    鏟管1 支、分裝袋11只等物，並經警採尿送驗結果，驗有鴉
    片類嗎啡及安非他命類等藥物陽性反應；(二)94年10月10日清
    晨4 時50分許，在臺北縣鶯歌鎮○○街289 巷口為警查獲，
    扣得其所有之吸食器玻璃球1 個（內含毒品安非他命殘渣，
    量微無法秤重），並經警採尿送驗結果，驗有鴉片類嗎啡及
    安非他命類等藥物陽性反應，因而查獲其上開連續施用毒品
    之情。
二、案經臺北縣政府警察局三峽分局報請臺灣板橋地方法院檢察
    署檢察官偵查起訴及臺北市政府警察局移送臺灣板橋地方法
    院檢察署檢察官偵查後移送併案審理。
    理  由
一、按除被告所犯為死刑、無期徒刑、最輕本刑為三年以上有期
    徒刑之罪或高等法院管轄第一審案件者外，於第一次審判期
    日前之準備程序進行中，被告先就被訴事實為有罪之陳述時
    ，審判長得告知被告簡式審判程序之旨，並聽取當事人、代
    理人、辯護人及輔佐人之意見後，裁定進行簡式審判程序，
    刑事訴訟法第273 條之1 第1 項定有明文。經核本件被告甲
    ○○所犯係死刑、無期徒刑、最輕本刑為三年以上有期徒刑
    以外之罪，其於準備程序中就被訴事實為有罪之陳述，經法
    官告知簡式審判程序之旨，並聽取公訴人、被告之意見後，
    本院爰依首揭規定，合議裁定由受命法官獨任進行簡式審判
    程序，合先敘明。
二、右揭犯罪事實，業據被告甲○○於本院審理時供認不諱，復
    有其所有之毒品海洛因殘渣袋1 只（內含毒品海洛因殘渣，
    量微無法秤重）、毒品安非他命殘渣袋1 只（內含毒品安非
    他命殘渣，量微無法秤重）、注射針筒9 支、吸食器1 組、
    電子磅秤1 台、塑膠鏟管1 支、分裝袋11只、吸食器玻璃球
    1 個（內含毒品安非他命殘渣，量微無法秤重）等物扣案、
    暨臺北市政府警察局刑事警察大隊查獲毒品初步鑑驗報告單
    1 紙、臺灣檢驗科技股份有限公司出具之被告「濫用藥物尿
    液檢驗報告」2 紙附卷足憑。又被告前曾於89年間，因施用
    毒品案件，經臺灣板橋地方法院檢察署檢察官聲請本院裁定
    送觀察、勒戒後，認無繼續施用毒品傾向，於89年9 月26日
    執行完畢釋放，並由檢察官以89年度毒偵字第6053號不起訴
    處分確定在案，有上開不起訴處分書及臺灣高等法院被告全
    國前案紀錄表在卷可稽，是被告於觀察、勒戒執行完畢後五
    年內再犯本件施用毒品犯行，罪證明確，堪以認定，應予依
    法論科。
三、核被告甲○○所為，分別係犯毒品危害防制條例第10條第1
    項之施用第一級毒品罪、同條第2項之施用第二級毒品罪。
    被告施用上開毒品前之持有毒品行為，應為施用之高度行為
    所吸收，均不另論罪。又其多次施用上開各級毒品之行為，
    時間密接，犯罪構成要件相同，顯均係基於概括犯意反覆為
    之，應均依連續犯規定論以一罪，並加重其刑。公訴意旨就
    移送併案審理被告所犯施用毒品部分，雖未敘及，惟該部分
    與起訴有罪之犯罪事實有連續犯之裁判上一罪關係，應為起
    訴效力所及，本院自得併予審究，附此敘明。又被告前曾於
    91年間因搶奪案件，經臺灣桃園地方法院判處有期徒刑五月
    確定，於91年7 月11日易科罰金執行完畢，有臺灣高等法院
    被告全國前案紀錄表在卷可按，被告前受有期徒刑執行完畢
    後，五年內再犯本件有期徒刑以上之各罪，為累犯，應均依
    刑法第47條規定，遞加重其刑。又被告所犯上開二罪，犯意
    各別，行為互殊，所犯罪名不同，應予分論併罰。爰審酌被
    告素行、對社會之危害、不知悔改再犯施用毒品之情、施用
    各級毒品情節及其犯罪後坦承之態度等一切情狀，各量處如
    主文所示之刑，並定其應執行之刑，以資懲儆。扣案之殘渣
    袋1 只內之毒品海洛因殘渣（量微無法秤重）、吸食器玻璃
    球1 個內之毒品安非他命殘渣（量微無法秤重）、殘渣袋1
    只內之毒品安非他命殘渣（量微無法秤重），均係查獲之毒
    品，依毒品危害防制條例第18條第1 項前段規定，不問屬於
    犯人與否，應予沒收銷燬；至扣案之毒品海洛因殘渣袋1 只
    、毒品安非他命殘渣袋1 只、電子磅秤1 台、注射針筒9 支
    、吸食器玻璃球1 個、吸食器1 組、塑膠鏟管1 支、分裝袋
    11只等物，則均係被告所有供犯施用毒品海洛因、安非他命
    所用之物，業據被告供明在卷，惟尚非製造專供施用毒品使
    用，故非屬毒品害防制條例第18條第1 項前段規定之「專供
    施用毒品之器具」，應另依刑法第38條第1 項第2 款規定，
    各就其所犯之罪，併予宣告沒收。
據上論斷，應依刑事訴訟法第273 條之1 第1 項、第299 條第1
項前段，毒品危害防制條例第10條第1 項、第2 項、第18條第1
項前段、第23條第2 項，刑法第11條前段、第56條、第47條、第
51條第5款、第38條第1 項第2 款，判決如主文。
本案經檢察官靳開聖到庭執行職務
中    華    民    國    95    年    1     月    11    日
                      刑事第六庭  法  官  彭  全  曄
以上正本證明與原本無異
如不服本判決應於送達後10日內向本院提出上訴狀
                                  書記官  梁  宜  庭
中    華    民    國    95    年    1     月    13    日
附錄本案論罪科刑法條全文：
毒品危害防制條例第10條
施用第一級毒品者，處 6 月以上 5 年以下有期徒刑。
施用第二級毒品者，處 3 年以下有期徒刑。


司法院資訊處製作；財團法人民間司法改革基金會備份。
